臺灣高等法院刑事判決
111年度上易字第212號
上  訴  人  臺灣桃園地方檢察署檢察官  
被      告  黃政德



上列上訴人因被告竊盜案件，不服臺灣桃園地方法院110年度易
字第764號，中華民國110年11月30日第一審判決（聲請簡易判決
處刑案號：臺灣桃園地方檢察署110年度偵字第4998號），提起
上訴，本院判決如下：
    主  文
原判決撤銷。
黃政德犯攜帶兇器竊盜罪，處有期徒刑參月，如易科罰金，以新
臺幣壹仟元折算壹日。
未扣案之犯罪所得商品參盒均沒收，於全部或一部不能沒收或不
宜執行沒收時，追徵其價額。
    事  實
一、黃政德意圖為自己不法之所有，基於竊盜之犯意，於民國10
    9年10月31日下午4時31分許，騎乘車牌號碼000-000號普通
    重型機車前往桃園市○○區○○路0段0000號附近後，步行前往
    桃園市○○區○○路0段0000號之選物販賣機店（俗稱夾娃娃機
    店），於同日下午4時33分許進入該店，以客觀上對人之生
    命、身體具殺傷力、可為兇器使用之螺絲起子撬開陳俊志所
    管領之選物販賣機（俗稱夾娃娃機）之玻璃門，竊取機臺內
    之商品3盒，得手後騎乘機車離去。嗣陳俊志得知遭竊即報
    警處理，經警方調閱監視器畫面，始悉上情。
二、案經陳俊志訴由桃園市政府警察局龜山分局移送臺灣桃園地
    方檢察署檢察官偵查起訴。　　
    理  由
壹、證據能力
一、按被告以外之人於審判外之陳述，雖不符刑事訴訟法第159
    條之1、159條之2、159條之3、159條之4等規定，而經當事
    人於審判程序同意作為證據，法院審酌該言詞陳述或書面陳
    述作成時之情況，認為適當者，亦得為證據。當事人、代理
    人或辯護人於法院調查證據時，知有第159條第1項不得為證
    據之情形，而未於言詞辯論終結前聲明異議者，視為有前項
    之同意，刑事訴訟法第159條之5定有明文。本案當事人就下
    述供述證據方法之證據能力，於言詞辯論終結前均未異議，
    而經本院審酌各該證據方法之作成時，並無其他不法之情狀
    ，均適宜為本案之證據，依刑事訴訟法第159條之5之規定，
    有證據能力。
二、至於其餘資以認定本案犯罪事實之非供述證據，亦查無違反
    法定程序取得之情形，依刑事訴訟法第158條之4反面規定，
    應具證據能力。
貳、實體方面
一、上揭事實，業據被告黃政德於本院審理時坦承不諱，且據證
    人即告訴人陳俊志於警詢時證述明確（見110年度偵字第499
    8號偵查卷第17至19頁），復有車輛詳細資料報表、現場監
    視器檔案光碟及翻拍照片、被告前案在夾娃娃機店内行竊之
    監視器翻拍照片、警員職務及原審勘驗筆錄等件在卷可參（
    見前揭偵查卷第23至26、31至32、49至53、55頁、原審卷第
    32至33頁），足徵被告上開任意性自白與事實相符，其犯罪
    事實之事證已臻明確，應依法論科。
二、論罪科刑
　㈠按刑法第321條第1項第3款之攜帶兇器竊盜罪，係以行為人攜
    帶兇器竊盜為其加重要件，此所謂兇器，其種類並無限制，
    凡客觀上足以對人之生命、身體、安全構成威脅，具有危險
    性之兇器均屬之，且須行竊時攜帶此種具有危險性之兇器為
    已足，並不以攜帶之初有行兇之意圖為必要（最高法院著有
    79年台上字第5253號判例）。查被告持以行竊之螺絲起子1
    支，雖未扣案，然衡情螺絲起子質地應屬堅硬，如以之攻擊
    人體，足以造成相當之傷害，是可認該物客觀上可對人之生
    命、身體、安全構成威脅，具有危險性，屬刑法第321條第1
    項第3款所稱之兇器。核被告所為，係犯刑法第321條第1項
    第3款之攜帶兇器竊盜罪。聲請簡易判決處刑意旨雖認被告
    係犯刑法第320條第1項之竊盜罪，容有誤會，惟起訴之犯罪
    事實與本院前揭所認定者，其基本社會事實同一，復經本院
    告知被告變更後之法條，以利其防禦，爰依法變更起訴法條
    。
　㈡按犯罪之情狀顯可憫恕，認科以最低度刑仍嫌過重者，得酌
    量減輕其刑，刑法第59條定有明文。查本件依卷內證據無從
    認定被告所竊取之本案商品3盒之價值，難認所竊物品價值
    非低，且本件雖未與告訴人達成和解，然其於本院審理時表
    明願與告訴人和解賠償之意，但告訴人並未到庭，可徵被告
    非無悔悟之心。衡酌其犯罪惡性較輕，然此部分犯行所犯加
    重竊盜罪名，其最輕本刑為有期徒刑6月以上，顯然情輕法
    重，爰依刑法第59條規定酌減其刑。
三、撤銷改判之理由、科刑及沒收　　
　㈠原審未詳為調查勾稽，遽為被告無罪之諭知，尚有未洽。檢
    察官上訴指摘原判決不當，為有理由，應予撤銷改判。
　㈡爰審酌被告不思以正途獲取財物，而為本案竊盜犯行，顯乏
    尊重他人財產權之觀念，行為實有不該，惟念其終能知所悔
    悟而於本院坦承犯行，並考量其犯罪之動機、手段、所生危
    害，兼衡被告自陳高職畢業之智識程度、家庭經濟狀況困難
    等一切情狀，量處如主文第2項所示之刑，並諭知易科罰金
    之折算標準。 　　　　          
　㈢沒收
　⒈按供犯罪所用、犯罪預備之物或犯罪所生之物，屬於犯罪行
    為人者，得沒收之，刑法第38條第2項前段定有明文。被告
    行竊時所使用之螺絲起子1支，並未扣案，且尚無證據足認
    為被告所有，又非違禁物或其他依法應沒收之物，爰不予宣
    告沒收。
  ⒉按犯罪所得，屬於犯罪行為人者，沒收之。但有特別規定者
    ，依其特別規定；前二項之沒收，於全部或一部不能沒收或
    不宜執行沒收時，追徵其價額，刑法第38條之1第1項前段、
    第3項分別定有明文。經查，未扣案被告竊得之商品3盒，既
    均屬被告犯罪所得之物，且未實際發還告訴人，自應依刑法
    第38條之1第1項前段、第3項之規定，宣告沒收，並於全部
    或一部不能沒收或不宜執行沒收時，追徵其價額。　
據上論斷，應依刑事訴訟法第369條第1項前段、第364條、第299
 條第1項前段、第300條，刑法第321條第1項第3款、第59條、第
41條第1項前段、第38條之1第1項前段、第3項，刑法施行法第1 
條之1第1項，判決如主文。
本案經檢察官王柏淨聲請以簡易判決處刑，檢察官范玟茵提起上
訴，檢察官曾文鐘到庭執行職務。
中　　華　　民　　國　　111 　年　　5 　　月　　18　　日
                  刑事第十一庭  審判長法　官  張江澤
                                      法　官  梁志偉
                                      法　官  章曉文
以上正本證明與原本無異。
如不服本判決，應於收受送達後20日內向本院提出上訴書狀，其
未敘述上訴之理由者並得於提起上訴後20日內向本院補提理由書
（均須按他造當事人之人數附繕本）「切勿逕送上級法院」。
                                      書記官  賴又瑄
中　　華　　民　　國　　111 　年　　5 　　月　　18　　日
附錄本案論罪科刑法條
中華民國刑法第321條
犯前條第1項、第2項之罪而有下列情形之一者，處6月以上5年以
下有期徒刑，得併科50萬元以下罰金：
一、侵入住宅或有人居住之建築物、船艦或隱匿其內而犯之。
二、毀越門窗、牆垣或其他安全設備而犯之。
三、攜帶兇器而犯之。
四、結夥三人以上而犯之。
五、乘火災、水災或其他災害之際而犯之。
六、在車站、港埠、航空站或其他供水、陸、空公眾運輸之舟、
    車、航空機內而犯之。
前項之未遂犯罰之。